臺灣高等法院刑事判決
109年度原上訴字第125號
上  訴  人  
即  被  告  陳彥傑
            陳信宇
上  一  人
選任辯護人  游文愷法扶律師
上列上訴人因詐欺等案件，不服臺灣新北地方法院108年度原訴
字第9號，中華民國109年7月15日第一審判決（起訴案號：臺灣
新北地方檢察署107年度偵字第34227號），提起上訴，本院判決
如下：
    主  文
原判決撤銷。
丙○○犯刑法第三百三十九條之四第一項第一款、第二款之加重詐
欺取財罪，處有期徒刑壹年參月；未扣案之犯罪所得新臺幣伍仟
陸佰元沒收，於全部或一部不能沒收時，追徵其價額。
乙○○犯刑法第三百三十九條之四第一項第一款、第二款之加重詐
欺取財罪，累犯，處有期徒刑壹年陸月。
    事  實
一、丙○○、乙○○與真實姓名年籍不詳、綽號「LULU」之成年
    人及所屬詐欺集團成員，共同意圖為自己不法之所有，基於
    冒用政府機關與公務員、三人以上共同詐欺取財及非法由自
    動付款設備取財之犯意聯絡，於民國107 年8 月1 日上午10
    時23分左右，先由詐欺集團成員佯裝為法院人員或新北市政
    府警察局李文雄警官，撥打電話予甲○○○，詐稱甲○○○涉及刑
    案，需查扣金融卡，致甲○○○誤信為真，陷於錯誤，允諾交
    出個人金融卡，「LULU」再聯繫丙○○前往新北市○○區○○街00
    號甲○○○住處附近巷道，向甲○○○拿取金融卡。丙○○接獲「LU
    LU」指示後，聯繫知情之乙○○，2人與不知情之張慶麒聯袂
    於同日中午12時54分許，抵達甲○○○○○住處附近，由乙○○在
    巷口把風，丙○○則進入巷道內收取甲○○○所申辦之遠東國際
    商業銀行（下稱遠東商銀）、永豐商業銀行（下稱永豐銀行
    ）、中華郵政之金融卡，丙○○再與乙○○分別或共同於如附表
    所示時、地，以將甲○○○金融卡插入自動櫃員機，並輸入密
    碼之不正方法，使提款機辨識系統對真正持卡人之識別陷於
    錯誤，致丙○○等2人得以接續提領如附表所示之金額。2人得
    手後，由乙○○將所領取款項與金融卡交予丙○○，再由丙○○併
    同自己所領取款項與金融卡放置在「LULU」所指定地點，而
    轉交詐騙集團，丙○○並取得新臺幣（下同）5,600 元報酬。
    嗣甲○○○發覺受騙，報警處理，經警調閱監視器畫面，循線
    查悉上情。
二、案經甲○○○訴由新北市政府警察局土城分局報請臺灣新北
    地方檢察署檢察官偵查起訴。 
    理  由
一、上訴人即被告丙○○上訴要旨
    被告丙○○坦承詐欺犯行，但否認假冒公務員名義、結合3人
    以上共同詐欺，因被告丙○○非直接施用詐術之人，在偵查及
    原審坦承全部犯行，使本案得以順利破案，犯後態度良好，
    原審量處有期徒刑1年4月，有違罪刑相當原則。
二、上訴人即被告乙○○上訴要旨
    被告乙○○雖有附表所示至自動櫃員機提領金錢之舉，但僅是
    幫被告丙○○收酒單的錢，主觀上無加重詐欺取財或洗錢之犯
    意。
三、被告丙○○等2人與所屬詐騙集團有本件詐騙錢財之說明
  ㈠被害人甲○○○於107年8月1日警詢證稱：我今天上午10點23分
    接獲0000000000號來電，自稱為新北市政府警察局李文雄警
    官，表示我涉入非法洗錢案，需查扣金融卡，要求我前往超
    商收受公文，我至光明街超商接收傳真後，對方稱會有替代
    役跟我拿取金融卡，我於12時50分許到住家巷口交付遠東商
    銀、永豐銀行、中華郵政金融卡給自稱替代役之青少年（偵
    卷第35頁至第36頁）；於107年12月20日偵查庭證稱：
　　107年8月1日上午，對方自稱是法院的什麼人，我年紀大已
    經記不得，但他有說他是法院的人，表示有人撿到我身分證
    後去做詐騙，要傳真資料給我，我就去我家附近的7-11，我
    真的收到傳真，上面真的是我的帳號，對方說傳真是什麼我
    已經忘了，傳真我事後很生氣所以丟掉了，對方一直要我把
    提款卡交給他去阻止詐騙，下午1點多我在○○街00巷交了 遠
    銀、永豐、郵局的提款卡、密碼給對方，對方有回答說他是
    替代役（偵卷第138頁），被害人作證表示詐欺集團成員偽
    稱為司法機關人員或警局李警官，以被害人涉嫌刑案為由，
    要求被害人交出個人金融卡，致被害人陷於錯誤，交出3張
    提款卡予行騙歹徒。因公務機關具有公信力，倘非行騙歹徒
    假冒司法人員或警局李警官，一般人不會輕易交出自己金融
    帳戶資料，被害人復自便利商店取得扣案之臺灣臺中地方法
    院行政凍結管收執行命令傳真影本，則被害人指證行騙
　　歹徒冒用政府機關與公務員名義行騙，應非杜撰。
　㈡被告丙○○於警偵坦承自被害人處取得遠東商銀、永豐銀行、
    中華郵政之金融卡後，於附表所示時、地，或親手或與被告
    乙○○分工提領詐騙款（偵卷第6頁至第9頁、第120頁 至第12
    6 頁），檢察官以被告丙○○與被告乙○○涉及刑法第339條之4
    第1款、第2款3人以上共同假冒政府機關人員犯詐欺罪嫌提
    起公訴，原審通緝被告丙○○到案，被告丙○○於108年11月26
    日訊問庭供稱：「（對於起訴書所載犯罪事實，有何意見？
    ）我承認，罪名及事實部分均承認。」、「我全部承認」（
    原審卷一第172頁至第173頁），嗣於原審準備程序及審判庭
    一致供稱：「事實及罪名均承認」、「認罪」、「我已經認
    罪」（原審卷一第179頁、原審卷二第126頁、第134頁），
    坦承涉犯刑法第339條之4第1款、第2款加重詐欺犯行。
　㈢被告乙○○於107年10月1日警詢供稱：「統一板慶門市（附表
    編號1）、全家大隆門市（附表編號2）是我本人提領，統一
    國慶門市（附表編號6）是丙○○還有我提領。」（偵卷第27
    頁），於107年11月26日偵查庭供稱：「我有跟丙○○去提款
    ，提款時有分散再會合。」（偵卷第128頁），坦承與被告
    丙○○於107年8月1日分工由自動櫃員機提領被害人之金錢。
　㈣證人張慶麒於警偵證稱：當天被告乙○○、丙○○前往被害人住
    處附近巷口，是因為詐欺集團上游打電話給被告丙○○，要他
    前往拿取被害人金融卡，嗣取得金融卡後，上面的人跟被告
    丙○○說密碼，「當時被告乙○○就站在旁邊，他有聽到」，被
    告丙○○離開被害人「搭計程車途中也跟我說他們要從事詐騙
    車手工作」，是要先找人拿金融卡，拿完卡後去領錢，要去
    「做詐欺」，「被告乙○○也知道這是去做詐騙的事」，因為
    他之前有跟被告丙○○一起去做過類似的事情（偵卷第18頁、
    第139頁至第142頁）；於原審109年5月6日審判庭證稱：我
    與被告他們一起坐計程車離開○○街時，被告丙○○跟我說這是
    詐騙車手工作，我才知道拿金融卡就是去提款，還問我要不
    要一起做詐騙工作，但因為之前我與被告丙○○等2人也有發
    生詐欺案件，被大安分局的警察調查，所以我當下拒絕做車
    手工作（原審卷二第36頁至第38頁、第40頁、第44頁至第46
    頁），證人張慶麒作證表示被告丙○○在其與被告乙○○面前提
    及要拿金融卡去提領詐騙款。據被告乙○○表示：「我跟張慶
    麒是朋友，沒有仇恨糾紛」（偵卷第29頁），2人彼此往日
    無冤、近日無仇，證人張慶麒自無誣陷被告乙○○之動機與必
    要，而證人張慶麒當日係偶然知悉被告丙○○等2人要領取詐
    騙款，所證復與被告丙○○於警詢所述：是「LULU」與我聯繫
    工作事宜，詐欺集團上手會用摩貝密信軟體指示我前往指定
    地點，我接到指示後，就找被告乙○○一起去，由我本人親自
    向被害人拿取金融卡，之後上手告知我金融卡密碼，我再跟
    被告乙○○於附表所示時地提款，被告乙○○「知道（從事詐欺
    車手）工作內容」等情（偵卷第6頁至第8頁），及被告丙○○
    於偵查庭所述：當天找被害人時，由我出面拿取金融卡等帳
    戶資料，乙○○在旁邊等，統一國慶門市1萬元（附表編號6)
    ，是我跟乙○○一起提領的，乙○○去提領統一國慶門市金錢是
    因為金融卡在乙○○那，要交給乙○○去提領，不然怎麼叫「分
    工合作」等情（偵卷第121頁至第第123頁），內容相符，證
    人張慶麒所證應非虛假。
　㈤被告丙○○及被告乙○○持被害人金融卡於附表所示時、地提領
    被害人帳戶內金錢，並有永豐銀行帳戶往來明細、路口監視
    器畫面翻拍照片、自動櫃員機提領畫面翻拍照片等可以為證
    。
　㈥被告乙○○雖辯稱其只是幫被告丙○○收酒單金錢，不知道所領
    取之款項為詐欺贓款。然查：
　1.欠債還錢，天經地義，如債務人清償債務，或支付現金，或
    其他替代物，不會交付金融卡等重要理財工具，任由對方隨
    意領取，以確保自己權益。被告乙○○就其取得被害人金融卡
    之原因，於107年11月26日偵查庭供稱：「（你去收酒單結
    果收回來金融卡，你不覺得很奇怪嗎？）我覺得很奇怪」、
    「（如果你今天欠人酒單，你會將金融卡交給別人嗎？）不
    會」、「（你不覺得奇怪嗎？）（不語）」、「（你認為客
    人會把金融卡交給債權人，任由他去提領，任由他去管理那
    張金融卡嗎？你會嗎？）不會」（偵卷第128頁、第130頁）
    ，被告乙○○表示縱債務人償付酒款，不會交出自己金融卡任
    由債權人任意提領，則被告乙○○所辯因催討酒客欠款而取得
    本件金融卡，為飾卸之詞。
　2.共犯即被告丙○○於原審109年5月27日審判庭供稱：「新北這
    件我沒有跟他們講是領什麼錢」（原審卷二第111頁），表
    示其沒有向被告乙○○聲稱係要去收取酒客簽單的金錢。
　3.證人張慶麒於107年12月20日偵查庭證稱：「（丙○○、乙○○
    與你會談到收酒單的事情？）○○○○街這次完全沒有談到」、
    「（你們當天3個人有無提到酒單的事情？）沒有」（偵卷
    第140頁、第142頁），於原審109年5月6日審判庭證稱：「
    （你跟他們在一起的過程中，有沒有提到說要收什麼酒？）
    那天沒有」（原審卷二第40頁），作證表示本案當天全未提
    及收取酒款之事。
　4.有關本案提款經過，被告乙○○係單獨提領附表編號1 、2 所
    示金錢，被告丙○○則單獨提領附表編號3 、4 所示款項，嗣
    被告2人同行至附表編號5 所示板橋國慶郵局，由被告丙○○
    進入郵局操作提款機提款，被告乙○○則在附近超商等候，被
    告丙○○在取款成功後與被告乙○○會合，2人再至編號6 統一
    國慶超商，由被告乙○○負負責操作提款機，被告丙○○則站在
    一旁觀看，此情業經被告丙○○、乙○○於原審陳述明確在卷（
    原審卷二第119頁至第120 頁、第127頁至第130 頁），並有
    路口監視錄影畫面、自動櫃員機提款畫面在卷可參。查被告
    乙○○領取本件被害人提款卡金錢後，被告丙○○會支付酬金1,
    000元、2,000元，此為被告乙○○所不爭執（偵卷第129頁）
    ，而操作提款機提領現金，為十分簡易之日常行為，自己提
    領即可，實無央請他人代勞、更無支付酬金予他人之必要，
    本案除被告丙○○、乙○○分別提領附表編號3、4及1、2款項外
    ，在被告丙○○提領附表編號5款項時，被告乙○○在郵局外等
    待，之後聯袂離開，而被告乙○○提領附表編號6款項時，被
    告丙○○更站在被告乙○○身旁注意自動櫃員機操作過程，被告
    2人手腳正常，能自行操作自動櫃員機，被告丙○○自己提領
    金錢即可，竟委由被告乙○○提款，並約定支付酬勞，顯見被
    告乙○○知悉提款卡之取得來源不正，方能由簡單之代勞行為
    即可獲得數千元之酬金。
  5.被告乙○○與被告丙○○前因擔任詐騙集團車手，涉有詐欺取財罪嫌，業經被告丙○○、證人張慶麒供述在卷，復為被告乙○○所不爭執，並有臺灣臺北地方法院108年度原訴字第15號判決、本院109年度原上訴字第14號判決在卷足參，被告於警詢亦供稱：「（當天為何未在同一間超商或銀行提領？而是分別至很多超商及銀行提領？）丙○○要我這樣做的」、「（密碼是）丙○○告知我」（偵卷第28頁至第29頁），於107年11月26日偵查庭供稱：「（你從新聞中有沒有聽過車手兩個字？）聽過」、「（車手是做什麼的？）詐騙集團，車手是負責領錢的。」、「（跟你現在做的事情有沒有一樣？）有」、「（你憑什麼認為那金融卡一定是酒單的錢？）當時沒想這麼多」（原審卷二第129頁），坦承所為與詐騙集團領款車手作法相同。尤其，提領金錢為通常之事，每一帳戶提款總額不因在不同提款機提領而有不同，被告乙○○取得被害人金融卡後，與被告丙○○在短短半個鐘頭內，分6處提領現金，顯係意圖掩飾自己身份，增加警方查緝之困難度，足徵被告確有犯詐欺取財罪之犯罪故意，被告乙○○上訴指其催收酒單金錢而無犯罪之認識，難認為真。
　㈦綜上，被告丙○○、被告乙○○參與詐騙集團分工詐騙本件被害
    人之犯行，足以認定。
四、被告2人參加3人以上詐騙集團共同詐騙之說明　　
  ㈠刑法第339 條之4 第1 項第2 款加重詐欺罪，其立法理由為
    多人共同行使詐術手段，易使被害人陷於錯誤，其主觀惡性
    較單一個人行使詐術為重，有加重處罰之必要，乃仿照刑法
    第222 條第1 項第1 款之立法例，將「三人以上共同犯之」
    列為加重處罰事由。本款所謂「三人以上共同犯之」，不限
    於實施共同正犯，尚包含同謀共同正犯。而有關共同正犯之
    意思聯絡，原不以數人間直接發生者為限，即有間接之聯絡
    者，亦包括在內，如甲分別邀約乙、丙犯罪，雖乙、丙間彼
    此並無直接之聯絡，亦無礙於其為共同正犯之成立（最高法
    院77年台上字第2135號原判例參看）；又犯意聯絡，不限於
    事前有所協定，其於行為當時，基於相互之認識，以共同犯
    罪之意思參與者，亦無礙於共同正犯之成立。凡共同實行犯
    罪行為之人，在合同意思範圍以內，各自分擔犯罪行為之一
    部，相互利用他人之行為，以達其犯罪之目的者，即應對於
    全部所發生之結果，共同負責，不問犯罪動機起於何人，亦
    不必每一階段犯行，均經參與。
　㈡電信、網路詐騙犯罪，為新興社會犯罪型態，坊間詐欺集團
    分工細緻，包含電信詐欺機房（電信流）、網路系統商（網
    路流）或領款車手集團及水房（物流或資金流）等，各成員
    在整體詐欺犯罪集團中，或負責招攬車手、收取帳戶，或負
    責撥打電話從事詐騙，或負責提領款項及轉帳匯款，分工擔
    任不同工作，大眾媒體亦屢屢報導從國外押回詐騙機房之車
    手、水房或電信手等訊息，不論電信流、網路流、物流或資
    金流，均為串起各流別之重要節點，屬詐欺集團犯罪計畫不
    可或缺之重要環節，凡參加詐欺集團所實行各階段之犯罪行
    為，均為共同正犯，不以實際獲得利益為必要。
  ㈢本件參與詐騙之集團成員，依被害人、被告丙○○前揭陳述，
    至少包括「LULU」、被告丙○○、被告乙○○及冒名政府機關與
    被害人電話聯絡、嗣後收回金融卡及詐騙款之詐騙集團成員
    ，被告丙○○等2人雖不直接對被害人施以詐術，因被告2人工
    作內容，在前往被害人住家附近取得被害人交付之金融卡後
    ，轉至自動櫃員機提款，再將取得款項由被告丙○○放置於詐
    欺集團上游指定之地點，由詐欺集團成員收取，被告2人與
    詐騙集團其他成員分工擔任撥打電話施詐、居間聯繫、收取
    被害人金融卡、由自動櫃員機提領及上繳款項等任務，各具
    有相互利用之共同犯意，並各自分擔部分犯罪行為，依前揭
    說明，被告2人與所參加各次詐欺取財犯行之集團其他成員
    間，均有犯意聯絡與行為分擔，為共同正犯。
五、被告2人不構成行使偽造公文書之說明
　　被告2人雖分工提款參與詐騙被害人，因共同正犯以在合同
    意思範圍以內，始就全部犯罪行為負責，因坊間電信詐騙或
    網路詐騙，手法不一，不以偽造公文書為必要，而本件扣案
    之臺灣臺中地方法院行政凍結管收執行命令傳真，係被害人
    自行前往住處附近之7-11超商收取，並非被告2人所交付，
    業據被害人證明在卷，被告2人應不知詐欺集團有偽造公文
    書之事，不應負行使偽造公文書罪責。偵查檢察官與歷審蒞
    庭檢察官並未請求法院審究有關被告2人行使偽造公文書犯
    行，本院復查無其他確切證據證明被告2人有共謀偽造公文
    書之情，故不認定被告2人有行使偽造公文書犯行。
六、論罪之說明　　　
　㈠本件係由詐騙集團成員或向被害人謊稱為新北市政府警察局
    李警官，或謊稱為法院人員，使被害人交出自己金融卡3張
    ，再由被告丙○○等2人持被害人金融卡至自動櫃員機提領金
    錢，被告2人與集團成員共同分工行詐，騙取被害人錢財，
    核係犯刑法第339條之4第1項第1款、第2款3人以上共同冒用
    政府機關與公務員名義詐欺取財罪及刑法第339條之2第1項
    以不正方法由自動付款設備取得他人財物罪。
　㈡雖被告丙○○自被害人永豐商銀帳戶分別提領3 萬元、5 萬元
    、2 萬元、1 萬元、6萬元，被告乙○○則自被害人遠東商銀
    帳戶分別提領2 萬元、2 萬元、2 萬元、2萬元、2萬元、1
    萬元，分別操作自動櫃員機5次、6次，提領被害人金融帳戶
    內之金錢，因被告2人係以共同詐騙錢財為目的，於107年8
    月1日下午1時至2時之密切接近時間，先後提款，侵害同一
    被害人之財產法益，各次獨立性薄弱，2人犯行視為
　　一體，應總體一次評價，論以事實上一罪。
  ㈢被告2人以3人以上冒用公務機關與公務員名義、不正利用自
    動付款設備之手段，以達詐得被害人1人財物之目的，係以
    一行為同時觸犯數罪名，為想像競合犯，依刑法第55條規定
    ，從較重之加重詐欺取財罪處斷。
　㈣被告2人及其他詐欺集團成員，有犯意聯絡與行為分擔，應論
    以共同正犯。　
　㈤被告乙○○前因偽簽信用卡簽單、行使偽造私文書以詐欺取
    財之案件，經臺灣臺北地方法院以106 年度審原簡字第61號
    判決判處有期徒刑2 月確定，於107 年3 月27日易科罰金執
    行完畢，有本院被告前案紀錄表在卷可參，被告乙○○受有期
    徒刑執行完畢，5 年內故意再犯本件有期徒刑之罪，應論以
    累犯。本院參酌司法院釋字第775 號解釋意旨，考量被告犯
    前案偽造文書罪於107 年3 月27日執行完畢，未及半年，再
    於同年8月1日犯本件加重詐欺取財罪，2者均包含詐欺性質
    ，被告乙○○一再侵害他人財產法益，有相當之反社會性格，
    刑罰反應力薄弱，為兼顧社會防衛之效果，依法加重其刑。
七、原判決之評斷　　　　
　㈠洗錢防制法第1條規定：「為防制洗錢，打擊犯罪，健全防制
    洗錢體系，穩定金融秩序，促進金流之透明，強化國際合作
    ，特制定本法。」該法係在防範及制止因特定犯罪所得之不
    法財物或財產上利益，藉由洗錢行為（例如經由各種金融機
    構或其他交易管道），使其形式上轉換成為合法來源，以掩
    飾或切斷其財產或財產上利益來源與犯罪之關聯性，而藉以
    逃避追訴、處罰。故洗錢防制法洗錢罪之成立，除行為人在
    客觀上有掩飾或隱匿因特定犯罪所得財產或財產上利益之具
    體作為外，尚須行為人主觀上具有掩飾或隱匿其財產或利益
    來源與犯罪之關聯性，使其來源形式上合法化，以逃避國家
    追訴、處罰之犯罪意思，始克相當。
　㈡本件被告2人持被害人所交付之金融卡至自動櫃員機提領詐騙
    款，再上繳詐騙集團，客觀上並無掩飾或隱匿該特定犯罪所
    得之具體作為，亦未使上開款項之真實來源或性質形式上合
    法化，單純屬於詐欺犯罪後取得贓物之行為，此與一般詐欺
    集團向被害人施用詐術後，為隱匿、掩飾其詐欺所得財物之
    去向，而令被害人將其款項轉入該集團所持有、使用之人頭
    帳戶，並由車手前往提領詐欺所得款項，以掩飾或隱匿特定
    犯罪所得來源之情形不同，除犯加重詐欺取財罪及以不正方
    法由自動付款設備取得他人財物罪外，尚難併論以洗錢防制
    法第14條第1項之洗錢罪，偵查檢察官亦未認定被告2人涉有
    洗錢罪嫌。原審認被告2人不構成利用政府機關與公務員名
    義詐財，另構成洗錢罪，認事用法有誤，被告丙○○上訴，否
    認涉及加重詐欺犯行，被告乙○○否認全部犯行，雖無理由，
    然原判決既有可議之處，自屬難以維持，應予撤銷改判。
八、量刑之說明
　　爰以被告丙○○、被告乙○○責任為基礎，審酌被告2 人年紀尚
    輕，有相當謀生能力，本應力圖向上，奮發有為，以合法途
    徑獲取所需，竟貪圖不法利益，加入「LULU」所屬詐欺集團
    行騙，騙取被害人金錢，另被告丙○○前參加犯罪集團，於10
    7年6月27日共同行騙張○○，分得1萬3,000元報酬，於同年7
    月16日，與詐欺集團成員詐騙李○○，分得2,000元酬金，於
    同年7月27日，與被告乙○○、證人張慶麒及其他詐欺集團成
    員，共同詐騙林○○，分得4,000元酬金，一再侵害他人財產
    法益，而被告乙○○犯後飾詞卸責，不見悔改，兼衡被害人之
    損失，被告2人迄今均未與被害人達成和解賠償損害，及其
    他一切情狀，就被告丙○○部分，量處有期徒刑1年3月，就被
    告乙○○部分，量處有期徒刑1年6月，藉資儆戒。被告丙○○上
    訴，指原審量刑不符罪刑
　　相當法則，難謂有理。
九、沒收之說明　　　
　㈠共同犯罪之不法所得，實務上原採連帶沒收之見解，鑒於沒
    收、追繳重在剝奪犯罪行為人之實際犯罪所得，使其不能坐
    享犯罪之成果，並避免分配較少或未受分配之人替代其他共
    犯承擔刑罰，最高法院104 年8 月11日104 年度第13次刑事
    庭會議決議，變更一向見解，認在數人共同犯罪之場合，法
    院僅就各人實際分得之數，諭知沒收。
　㈡被告丙○○於原審供稱：我是領取跟被告乙○○一起提領之詐騙
    總額2 ％的報酬（原審卷二第130 頁），本件被告2人共領取
    28萬元，依2 ％計算，被告丙○○犯罪所得為5,600 元，爰依
    現行刑法第38條之1條第1項、第3項規定諭知沒收，如全部
    或一部不能沒收時，追徵其價額。
  ㈢被告乙○○表示：我並無獲利，沒有拿到一毛錢（原審卷一第5
    8頁），被告丙○○雖於警偵指被告乙○○有分得酬勞，於原審
    表示：「後來好像沒有給他（被告乙○○）」（原審卷二第13
    0頁），因無證據證明被告乙○○確有獲得報酬，不予宣告沒
    收。
十、被告丙○○經合法傳喚，無正當理由未到，不待其陳述，逕行
    判決。　　
據上論斷，應依刑事訴訟法第371條、第369條第1項前段、第364
條、第299條第1項前段、刑法第28條、第339條之2第1項、第339
條之4第1項第1款、第2款、第55條前段、第47條第1 項、第38條
之1第1項、第3 項，判決如主文。
本案經檢察官蔡妍蓁提起公訴，檢察官羅松芳到庭執行職務。
中　　華　　民　　國　　109 　年　　12　　月　　 2　　日
     　　　　　　 刑事第九庭    審判長法　官  潘翠雪
                                      法　官  陳俞婷
                                      法　官  曾德水
以上正本證明與原本無異。
如不服本判決，應於收受送達後20日內向本院提出上訴書狀，其
未敘述上訴之理由者並得於提起上訴後20日內向本院補提理由書
（均須按他造當事人之人數附繕本）「切勿逕送上級法院」。
                                      書記官  陳怡君
中　　華　　民　　國　　109 　年　　12　　月　　3 　　日
附錄：本案論罪科刑法條全文　　　　　　　　　　　　　　　
中華民國刑法第339條之2第1項
意圖為自己或第三人不法之所有，以不正方法由自動付款設備取
得他人之物者，處三年以下有期徒刑、拘役或三十萬元以下罰金
。 　　　
中華民國刑法第339條之4第1項第1款、第2款
犯第三百三十九條詐欺罪而有下列情形之一者，處一年以上七年
以下有期徒刑，得併科一百萬元以下罰金：
一、冒用政府機關或公務員名義犯之。
二、三人以上共同犯之。 　　　
附表
編號 提款時間 提款地點 金額 （新台幣） 提款人 金融卡帳戶 1 107 年 8月1 日13 時15分許 新北市○○區○○路00號「統一超商板慶門市」 2 萬元 2 萬元 乙○○ 遠東商銀帳號：00000000000000 2 107 年 8月1 日13時18分許  新北市○○區○○路00號「全家大隆門市」 2 萬元 2 萬元 2 萬元  乙○○ 遠東商銀帳號：00000000000000 3 107 年 8月1 日13時17分許  新北市○○區○○路000 號「永豐銀行忠孝分行」 3 萬元 5 萬元 丙○○ 永豐銀行帳號：00000000000000 4 107 年 8月1 日13時19分許  新北市○○區○○路000 號「統一超商慶中門市」 2 萬元 1 萬元 丙○○ 永豐銀行帳號：00000000000000 5  （起訴書及原審判決編號6） 107 年 8月1 日13時38分許 新北市○○區○○路000 號「板橋國慶郵局」 6萬元 丙○○進入郵局操作提款機提款，乙○○（起訴書附表誤載為陳信中）在附近超商等候。 中華郵政帳號：00000000000000 6 （起訴書及原審判決編號5） 107 年 8月1 日13時43分許 新北市○○區○○路000 號「統一國慶門市」 1萬元 乙○○（起訴書附表誤載為陳信中）操作提款機提款，丙○○站立在旁。 永豐銀行帳號：00000000000000